# 权益法核算问题

提问人：qqq2006 时间：2018-04-18 19:02:14
A集团公司合并范围内子公司为上市公司B，A集团公司对C公司有重大影响按照权益法核算，但是C公司持有B公司少量股权按照以公允价值计量且其变动计入当期损益的金融资产核算，C公司报表中包括对B公司核算的公允价值变动损益；A集团公司通过权益法确认了这部分C公司确认的对B公司公允价值变动损益，同时A公司还将B公司纳入合并范围，请问陈老师及各位老师，A公司合并报表是否需要调整或抵销？需考虑哪些抵销事项？

回答人：chenyiwei
因为C不在A的合并报表范围内，所以C持有B的股份在合并报表中不属于库存股，无需特别抵销处理。

提问人：xyz1809 时间：2018-04-19 13:11:11
陈老师好，如果不抵消的话，A企业的合并报表已经包括B的损益，同时投资收益里面也包括了B公司的一部分公允价值变动损益，是否重复计算了？

回答人：chenyiwei
B确认对A投资的投资收益和股利分配收益的金额应当抵销。感谢补充。